【裁判字號】    95,交聲,598
【裁判日期】    950428
【裁判案由】    交管條例聲異
【裁判全文】
臺灣板橋地方法院交通事件裁定         95年度交聲字第598號
原處分機關  交通部公路總局臺北區監理所蘆洲監理站
異  議  人
及受處分人  甲○○
上列異議人因違反道路交通管理處罰條例案件，對於交通部公路
局臺北區監理所蘆洲監理站於民國95年3 月30日所為之北監蘆字
第裁46-A00000000號、及同上機關95年2 月21日所為之北監蘆字
第裁46-AX0000000號處分不服，聲明異議，本院裁定如下：
    主  文
異議均駁回。
    理  由
一、異議意旨略以：異議人即受處分人甲○○被舉發於94年4 月
    27日16時22分許，騎駛所有之車牌號碼QV6-358 號輕型機車
    ，在臺北市○○○路有不在規定車道行駛之違規事實；另於
    同年7 月25日16時18分許，在臺北市○○路633 號前，亦有
    不在規定車道行駛之違規事實。惟上開違規事實均係異議人
    之配偶王美惠騎駛該機車時所為，而異議人居住在臺北縣五
    股鄉○○路152 號6 樓，並未居住在臺北縣三重市○○○路
    44號2 樓，故未收受上開舉發單，不應由伊負責。為此聲明
    異議，請求撤銷原處分云云。
二、按機器腳踏車，不在規定車道行駛，處新臺幣六百元以上一
    千八百元以下罰鍰，道路交通管理處罰條例第45條第13款定
    有明文；又汽車駕駛人駕駛汽車違反道路交通管理處罰條例
    第45條規定者，除應依該條所規定之罰鍰處罰外，並予記違
    規點數一點，道路交通管理處罰條例第63條第1 項第1 款亦
    定有明文。又按逕行舉發違反道路交通管理事件，經汽車所
    有人依通知單之應到案日期前到案，並告知違規駕駛人姓名
    、身分證統一編號及住址者，處罰機關應即另行通知違規駕
    駛人到案依法處理；逾應到案日期，處罰機關應依本條例第
    八十五條第三項規定處罰該汽車所有人，違反道路交通管理
    事件統一裁罰標準及處理細則第二十四條亦規定甚明。
三、經查：
  (一)異議人即受處分人甲○○所有之車牌號碼QV6-358 號輕型機
    車，於94年4 月27日16時22分許，在臺北市○○○路因有不
    在規定車道行駛之違規事實，而經警攝照後掣單舉發；另於
    同年7 月25日16時18分許，在臺北市○○路633 號前，亦有
    不在規定車道行駛之違規事實，經警攝照後掣單舉發，有上
    開舉發單及採證照片各2 紙在卷為證。異議人雖執前開情詞
    ，辯稱上開時、地該車係由其配偶所騎駛，伊並未收到舉發
    單等語。然上開車牌號碼QV6-358 號輕型機車，確屬異議人
    所有，除據臺北市政府警察局交通大隊查明後舉發外，復為
    異議人所不否認。嗣異議人既指稱駕駛人為其配偶王美惠，
    則依前開說明，異議人應於收受逕行舉發之舉發違反道路交
    通管理事件通知單後，遵期於舉發單位指定之到案期日，向
    裁罰機關之交通部公路局臺北區監理所蘆洲監理站告知違規
    駕駛人姓名、身分證統一編號及住址，由處罰機關應即另行
    通知違規駕駛人到案依法處理。
  (二)而上開臺北市政府警察局交通大隊所掣發之A00000000 號、
    AX0000000 號舉發違反道路交通事件通知單，於送達臺北縣
    三重市○○○路44號2 樓，均因異議人遷移新址不明而退回
    ，有前開舉發單、送達信函影本在卷可稽。而異議人自87年
    5 月28日遷址臺北縣三重市○○○路44號2 樓，至95年1 月
    13日始遷入現住之臺北縣五股鄉○○路152 號6 樓，有本院
    查詢異議人之戶籍資料3 紙在卷為憑。而按處理違反道路交
    通管理事件，有關文書送達之程序，依行政程序法之規定；
    而依行政程序法第78條第1 項第1 款規定：「對於當事人之
    送達，有應為送達之處所不明之情形，行政機關得依申請，
    准為公示送達」。本件異議人於87年5 月28日至95年1 月13
    日期間，設籍於臺北縣三重市○○○路44號2 樓，有前開資
    料為據，而原舉發機關即依職權查知異議人住所地後，於送
    達舉發通知單時，因異議人業已遷移，但並未進行戶籍登記
    ，使舉發機關有應為送達之處所不明之情形，乃以刊登臺北
    市政府公報之方式為公示送達，有卷附臺北市公報94年秋字
    第29期、94年冬字第24期節本在卷足稽，可證原舉發機關業
    已依法完成前開文書之送達。
  (三)而異議人遲至95年3 月7 日，始向交通部公路總局臺北區監
    理所蘆洲監理站提出陳述單，指稱駕駛人另有其人云云，有
    陳述單在卷可據。是本件乃異議人遲誤到案期日，處罰機關
    依道路交通管理處罰條例第85條歸責原則，處罰汽車所有人
    ，於法核屬有據。從而，原處分機關據前道路交通管理處罰
    條例第45條第13款、第63條第1 項第1 款規定，共裁處汽車
    所有人即異議人罰鍰新臺幣3,600 元，並記違規點數2 點，
    並無違誤或不當。本件異議為無理由，應予駁回。
據上論結，應依道路交通案件處理辦法第19條，裁定如主文。
中    華    民    國    95    年    4     月    28    日
                      交通法庭    法  官  林漢強
上正本證明與原本無異
如不服本裁定應於送達後5 日內向本院提出抗告狀
                                  書記官  曾千庭
中    華    民    國    95    年    4     月    28    日


司法院資訊處製作；財團法人民間司法改革基金會備份。
